臺灣高等法院高雄分院刑事判決　　　　　　　　　　九十一年度交上易字第九四號
　　上　訴　人　台灣高雄地方法院檢察署檢察官
　　上　訴　人
　　即　被　告　乙○○
　　選任辯護人　顏宏斌
右上訴人因被告過失傷害案件，不服台灣高雄地方法院九十年度交易字第四一０號中
華民國九十一年二月二十七日第一審判決（起訴案號：台灣高雄地方法院檢察署九十
年度偵字第八五九五號），提起上訴，本院判決如左：
    主  文
上訴駁回。
    事  實
一、乙○○於民國九十年二月八日上午八時三十分許，騎乘車牌號碼ＯＯＵ－一八七
    號機車，沿高雄縣仁武鄉○○街三十八巷往水管路方向行駛，行經仁和街三十八
    巷與仁和東街末端土地公廟前空地之交岔口時，本應注意車輛行駛時，駕駛人應
    注意車前狀況，並隨時採取必要之安全措施，而當時情況天候晴、日間自然光線
    ，且依乙○○之智識、能力及當時情況，並無不能注意之情事，詎其竟疏於注意
    ，適遇甲○○騎乘車號ＺＧＯ－六七七號機車，自高雄縣仁武鄉○○○街末端土
    地公廟前空地往仁和東街方向行駛，行經上開交岔路口時，甲○○應注意行至未
    劃分幹、支線無號誌而無交通警察指揮之交岔路口，左方直行車應暫停讓右方直
    行車先行，甲○○疏於注意，其所騎乘之左方車未暫停讓乙○○所騎乘之右方車
    先行，即冒然駛入上開交岔路口，劉福順見狀，未及時採取必要之閃避措施，致
    其機車左前方與甲○○之機車右前方發生碰撞，甲○○人車倒地，並受有左脛腓
    骨骨折之傷害。乙○○於肇事後犯罪未被發覺前，主動向警方報案並接受裁判。
二、案經甲○○訴請臺灣高雄地方法院檢察署檢察官偵查起訴。
    理  由
一、訊據上訴人即被告乙○○坦承於右揭時地因車禍肇事致告訴人甲○○受傷等情不
    諱，惟矢口否認有過失，辯稱：我是直行車，告訴人的機車從空地衝出來撞我的
    機車，我沒有過失云云。經查：
(一)被告與告訴人於上開時地騎乘機車互撞之事實，業據被告供認無訛，並經告訴人
    指訴綦詳，復有道路交通事故調查報告表、現場照片在卷可憑。依上開道路交通
    事故調查報告表、現場照片所示：車禍當時，被告係自高雄縣仁武鄉○○街三十
    八巷往水管路方向行駛，而告訴人係自仁和東街末端土地公廟前空地往仁和東街
    方向行駛，該空地現供不特定人停車之用，而該空地與仁和街三十八巷巷口交岔
    處未劃分幹、支線，亦無號誌或交通警察指揮，告訴人行進路線屬左方，被告行
    進路線屬右方，且被告及告訴人行進方向均係直行之事實，甚為明灼。告訴人指
    稱其行進處所為道路，並非空地云云，顯與事實不符，不足採信。
(二)按汽車行駛至未劃分幹、支線無號誌而無交通警察指揮之交岔路口，左方直行車
    應暫停讓右方直行車先行，道路交通安全規則第一百零二條第一項第二款定有明
    文。本件車禍地點之交岔路口未劃分幹、支線亦無號誌或交通警察指揮，告訴人
    之機車屬左方直行車，被告之機車屬右方直行車，業如前述，依照上開規定，告
    訴人之機車應暫停讓被告之機車先行，告訴人未暫停讓被告先行即逕行駛入該交
    岔路口，告訴人顯已違反上開規定。
(二)次按汽車行駛時，駕駛人應注意車前狀況，並隨時採取必要之安全措施，道路交
    通安全規則第九十四條第三項定有明文，此為一般駕駛人所應注意並確實遵守之
    事項，被告領有駕駛執照，自應知之甚詳。又依上開道路交通事故調查報告表及
    現場照片所示，肇事當時情況天候晴、日間自然光線，而依被告之智識、能力，
   並無不能注意之情事，被告疏未注意，致告訴人違規駛入上開交岔路口時，被告
    未採取適當之閃避措施，致撞及告訴人肇事，被告違反前揭規定，顯有過失。被
    告及告訴人就本件車禍之發生均有過失，且告訴人之過失為肇事主因，被告之過
    失為肇事次因，至為明確。本件經台灣省高屏澎區車輛行車事故鑑定委員會鑑定
    及台灣省車輛行車事故覆議鑑定委員會覆議結果，亦同此認定，有台灣省高屏澎
    區車輛行車事故鑑定委員會高屏澎鑑字第九００八四一號鑑定意見書及台灣省車
    輛行車事故覆議鑑定委員會九十一年一月八日府覆議字第九０二五五三號函各一
    份在卷可稽。
(三)告訴人因本件車禍受有左脛腓骨骨折之傷害，有健仁醫院診斷證明書一份在卷可
    憑。被告之過失行為與告訴人受傷之結果間，有相當因果關係。雖告訴人就本件
    車禍之發生與有過失，然被告不能因此卸免其過失罪責。被告辯稱其無過失云云
    ，核係卸責之詞，不足採信。事證明確，被告犯行堪予認定。
二、核被告所為，係犯刑法第二百八十四條第一項前段之過失傷害罪。被告於肇事後
    ，犯罪未被發覺前，主動向警方報案並接受裁判，業經證人即警員陳文章到庭證
    述屬實，被告係自首，應依刑法第六十二條前段規定減輕其刑。
三、被告犯罪事證既明，原判決依據刑法第二百八十四條第一項前段、第六十二條前
    段、第四十一條第一項、罰金罰鍰提高標準條例第一條前段、第二條規定，並審
    酌被告之過失情節（告訴人與有過失），犯後坦承犯行，態度良好，被告聲請調
    解委員會調解二次，惟因告訴人堅持被告須賠償新台幣一百萬元，被告無力負擔
    ，致未能達成民事和解等一切情狀，量處拘役四十日，並諭知易科罰金之折算標
    準。認事用法均無違誤，量刑亦稱妥適，檢察官上訴意旨認原判決量刑過輕，被
    告上訴意旨否認有過失，均指摘原判決不當，核無理由，均應予駁回。
據上論斷，應依刑事訴訟法第三百六十八條，判決如主文。
本案經檢察官張其主到庭執行職務。
中        華        民        國  九十一    年    六    月      四      日
                              臺灣高等法院高雄分院刑事交通法庭
                                  審判長法官  王憲義
                                        法官  張意聰
                                        法官  范惠瑩
右正本證明與原本無異。
不得上訴。
                                      書記官  馬蕙梅
中        華        民        國  九十一    年    六    月      六      日
本件論罪科刑法條：
刑法第二百八十四條第一項
因過失傷害人者，處六月以下有期徒刑、拘役或五百元以下罰金。致重傷者，處一年
以下有期徒刑、拘役或五百元以下罰金。
                                                                    Ａ
